ACORDAO-COMPLETO-2463094

ACÓRDÃO 8295/2021 ATA 20/2021 - SEGUNDA CÂMARA

VISTOS, relatados e discutidos estes autos que aprecia o ato de concessão de pensão civil de Maria de Lourdes Tavares da Rocha Loock em favor de pessoa designada que viva sob a dependência econômica do instituidor,			
ACORDAM os Ministros do Tribunal de Contas da União reunidos em sessão da Segunda Câmara, diante das razões expostas pelo relator e com fundamento na Constituição Federal, art. 71, inciso III, e na Lei 8.443/1992, art. 1º, V, e 39, I e II, em:
9.1. julgar ilegal, negando-lhe registro, o ato inicial de concessão de pensão civil instituída por Maria de Lourdes Tavares da Rocha Loock; 
9.2. dispensar a devolução dos valores indevidamente recebidos até a data desta deliberação, com base no Enunciado 106 da Súmula da Jurisprudência do TCU; 
9.3. determinar à Secretaria de Gestão de Pessoas deste Tribunal de Contas da União, com base no art. 45 da Lei 8.443/1992 e no inciso I do art. 4º da Resolução TCU 315/2020, que: 
9.3.1. faça cessar os pagamentos decorrentes do ato impugnado, comunicando ao TCU, no prazo de quinze dias, as providências adotadas, nos termos dos art. 262, caput, do Regimento Interno do TCU e 8º, caput, da Resolução-TCU 206/2007; 
9.3.2. informe ao interessado o teor deste acórdão, encaminhando ao TCU, no prazo de trinta dias, comprovante da data de ciência, alertando-o de que, no caso de não provimento de recurso eventualmente interposto junto ao TCU, deverão ser repostos os valores recebidos após a ciência do acórdão;
9.4. determinar à Sefip que altere para "XXX.891.131-XX" o CPF do beneficiário Carlos Baptista Branco, pensionista de Maria Luiza Nogueira Branco (CPF XXX.450.981-XX) , cujo ato foi julgado ilegal por meio do Acórdão 283/2011-TCU-Segunda Câmara.

Em exame ato de concessão de pensão civil de ex-servidora do Tribunal de Contas da União a pessoa na condição de beneficiário designado.

Segunda Câmara

Tribunal de Contas da União.

3. Interessado: Érico Thadeu Ferreira Silva (XXX.881.721-XX).

13.1. Ministros presentes: Bruno Dantas (Presidente), Augusto Nardes (Relator) e Raimundo Carreiro.
13.2. Ministro-Substituto presente: Marcos Bemquerer Costa.

ACORDAO-COMPLETO-2539712

Acórdão 8751/2022 - Segunda Câmara

ÉRICO THADEU FERREIRA SILVA REPRESENTADO POR SUZANA MARIA FERREIRA MARQUES

AUGUSTO NARDES

Adoto como relatório a instrução transcrita a seguir, com os ajustes de forma que julgo pertinentes, a qual foi elaborada no âmbito da Secretaria de Fiscalização de Integridade de Atos e Pagamentos de Pessoal e de Benefícios Sociais (Sefip) , e cujo encaminhamento teve a anuência do dirigente daquela unidade técnica e do Ministério Público junto ao TCU (peças 97 a 99) :
 "INTRODUÇÃO
1. Trata-se de ato de concessão de pensão civil de MARIA DE LOURDES TAVARES DA ROCHA LOOCK (CPF XXX.006.981-XX) , ex-servidora do Tribunal de Contas da União. 
2. O ato foi submetido, para fim de registro, à apreciação do Tribunal de Contas da União (TCU) , de acordo com o art. 71, inciso III, da Constituição Federal. O cadastramento e a disponibilização ao TCU ocorreram por intermédio do Sistema de Apreciação e Registro de Atos de Admissão e Concessões, na forma dos arts. 2º, caput e incisos I a VI, e 4º, caput, da Instrução Normativa - TCU 78/2018. 
3. Ao benefício pensional instituído pela Sra. Maria de Lourdes Tavares da Rocha Loock habilitou-se Érico Thadeu Ferreira Silva (na condição de beneficiário instituído) . 
HISTÓRICO 
4. O ato em tela foi julgado ilegal por meio do Acórdão 283/2011-TCU-Segunda Câmara, de relatoria do Ministro Aroldo Cedraz, bem como o outro ato constante deste processo (peça 2, p. 24) . 
5. Após, a curadora de Érico Thadeu Ferreira Silva impetrou pedido de reexame (peça 5) . Ocorre que, em 2012, verificou-se a inexistência da instauração do contraditório e da ampla defesa (peça 16) . Destarte, o Acórdão 8966/2012-TCU-Segunda Câmara (de relatoria do Ministro Augusto Nardes) declarou nulo, de ofício, o supracitado Acórdão 283/2011-TCU-Segunda Câmara quanto ao ato instituído por Maria de Lourdes Tavares da Rocha Loock. 
6. Em seguida, o Ministro Relator determinou a restituição do processo à Sefip para instauração do contraditório nos termos do Acórdão 8966/2012-TCU-Segunda Câmara, de relatoria do Ministro Augusto Nardes (peça 23) . 
7. Esta Unidade Técnica, então, encaminhou o expediente anexado à peça 24 ao interessado, solicitando esclarecimentos acerca da pensão deferida a beneficiário instituído, sem considerar o entendimento firmado, por esta Corte de Contas, no Acórdão 2515/2011-TCU-Plenário, de relatoria do Ministro Walton Alencar Rodrigues. Segundo o referido Acórdão, a pensão a beneficiário instituído não mais é devida, uma vez que o art. 5º da Lei 9.717/1998 derrogou do regime próprio de previdência social dos servidores públicos da União, entre outras, a pensão instituída com fundamento no art. 217, II, 'd ', da Lei 8.112/1990. 
8. A resposta do interessado está acostada à peça 26. 
9. Esta Unidade Técnica providenciou nova instrução em que propôs a ilegalidade do ato, com base no entendimento acerca da impossibilidade de se conceder pensão civil estatutária destinada aos beneficiários de que tratam as alíneas 'a', 'b', 'c', e 'd' do inciso II do art. 217 da Lei 8.112/990, entre eles o menor sob guarda (Acórdão 2515/2011-TCU-Plenário, de relatoria do Ministro Walton Alencar Rodrigues) (peça 30) . 
10. No supracitado acórdão, esta Corte também determinou que fosse dada ciência do inteiro teor da deliberação aos órgãos centrais de gestão de pessoal da Administração Pública Federal dos Poderes Legislativo, Executivo e Judiciário, para que dessem conhecimento aos interessados cujos atos de pensão tiveram registro negado por este Tribunal com base no entendimento firmado no Acórdão 2515/2011-TCU-Plenário (Relator Ministro Walton Alencar Rodrigues) . 
11. Conforme peça 34, o Acórdão 2380/2015-TCU-Plenário, de relatoria do Ministro Aroldo Cedraz, firmou entendimento de que, consoante jurisprudência do Supremo Tribunal Federal e do Superior Tribunal de Justiça, o artigo 217 da Lei 8.112/1990, incluídas as alíneas 'a', 'b', 'c' e 'd' do seu inciso II, permaneceu vigente até a edição da Medida Provisória 664, de 30/12/2014, inexistindo, até então, derrogação do citado dispositivo legal em decorrência do disposto no art. 5º da Lei 9.717/1998.
12. Após, verificou-se a necessidade de encaminhar nova oitiva ao interessado, nos termos de peça 76. 
13. A resposta do interessado está acostada à peça 77. O referido documento foi utilizado para a instrução anexada à peça 80.
14. Após, houve a prolação do Acórdão 2852/2019-TCU-Plenário (Relator Ministro Walton Alencar Rodrigues) , peça 85, que determinou a análise da efetiva dependência econômica em relação à instituidora e não levou em consideração a supracitada instrução, visto que decorreu de exame de embargo de declaração contra o Acórdão 2380/2015-TCU-Plenário, interposto pelo Procurador Sérgio Caribé (conforme peças 86, 87 e 88) .
EXAME TÉCNICO 
15. Nos termos do Acórdão 2852/2019-TCU-Plenário (Relator Ministro Walton Alencar Rodrigues) , peça 85, ficou decidido:
 9.1. conhecer do apelo formulado por Érico Thadeu Ferreira Silva contra o Acórdão 441/2016-TCU-Plenário como mera petição; 
 9.2. com fundamento no artigo 48 da Lei 8.443/1992, conhecer do pedido de reexame interposto pelo Ministério Público junto ao TCU contra o Acórdão 2380/2015-TCU-Plenário para, no mérito, negar-lhe provimento; 
 9.3. com supedâneo no Enunciado 145 da Súmula de Jurisprudência do TCU, corrigir erro material no Acórdão 2380/2015-TCU-Plenário nos seguintes termos: 
9.3.1. onde se lê: 
  'VISTOS, relatados e discutidos estes autos que tratam de pensão civil em favor de beneficiário na condição de menor sob guarda. ACORDAM os Ministros do Tribunal de Contas da União, reunidos em sessão do Plenário, diante das razões expostas pelo relator, com fundamento nos arts. 71, inciso III, da Constituição Federal, 1º, inciso V, e 39, inciso II, da Lei 8.443, c/c os arts. 1º, inciso VIII, e 259 do Regimento Interno/TCU, em: 
 9.1. restituir os autos à Sefip, para aplicar os procedimentos de controle da situação fática, relativamente à situação de efetiva dependência econômica do menor, previamente a seu julgamento de legalidade e registro, os quais deixaram de ser efetuados após a edição do Acórdão 2515/2011-TCU-Plenário; 
 9.2. firmar entendimento de que, consoante jurisprudência do Supremo Tribunal Federal e do Superior Tribunal de Justiça, o artigo 217 da Lei 8.112/1990, incluídas as alíneas 'a', 'b', 'c' e 'd' do seu inciso II, permaneceu vigente até a edição da Medida Provisória 664, de 30/12/2014, inexistindo, até então, derrogação do citado dispositivo legal em decorrência do disposto no art. 5º da Lei 9.717/1998; ' 
9.3.2. leia-se:
 'VISTOS, relatados e discutidos estes autos que tratam de pensão civil em favor de pessoa designada que viva sob a dependência econômica do instituidor; ACORDAM os Ministros do Tribunal de Contas da União, reunidos em sessão do Plenário, diante das razões expostas pelo relator, com fundamento nos arts. 71, inciso III, da Constituição Federal, 1º, inciso V, e 39, inciso II, da Lei 8.443, c/c os arts. 1º, inciso VIII, e 259 do Regimento Interno/TCU, em: 
 9.1. restituir os autos à Sefip, para que baixe os autos em diligência aos beneficiários para que comprovem a efetiva dependência econômica em relação ao instituidor, previamente ao julgamento de legalidade e registro, os quais deixaram de ser efetuados após a edição do Acórdão 2515/2011-TCU-Plenário, nos termos da alínea 'd' do inciso II do art. 217 da Lei nº 8.112/1990; 
 9.2. firmar entendimento de que, consoante jurisprudência do Supremo Tribunal Federal e do Superior Tribunal de Justiça, o artigo 217 da Lei 8.112/1990, incluída a alínea 'e' do inciso I e as alíneas 'a', 'b', 'c' e 'd' do inciso II, permaneceu vigente até a edição da Medida Provisória 664, de 30/12/2014, inexistindo, até então, derrogação do citado dispositivo legal em decorrência do disposto no art. 5º da Lei 9.717/1998;'
 (...) 
 9.5. restituir os autos ao gabinete do relator a quo, Ministro Aroldo Cedraz, para avaliar pronunciamento conclusivo da Secretaria de Fiscalização de Pessoal e do Ministério Público sobre o ato de pensão civil instituído em favor de Érico Thadeu Ferreira Silva, bem como sobre a proposta de retificação de informação relativa ao CPF do beneficiário Carlos Baptista Branco;
 (...) '
16. Após, o Ministro-Relator Aroldo Cedraz, conforme peça 95, restituiu os autos a esta Sefip.
17. Conforme já exposto na instrução de peça 80, após responder à pertinente oitiva para comprovar a dependência econômica do pensionista em relação à instituidora (Ofício 0658/2019-TCU/Sefip, de 1/3/2019, peça 76) , a genitora do Sr. Érico Thadeu Ferreira Silva, Sra. Suzana Maria Ferreira Marques (CPF XXX.960.441-XX) , apresentou as seguintes informações, dentre outras: 
 a) o beneficiário Érico Thadeu Ferreira Silva, desde 1996, sofre de perturbação mental (peça 77, p. 2) ; 
 b) em 2/4/2001, a junta médica oficial do TCU realizou perícia médica, na qual confirmou que o interessado é portador de alienação mental, necessitando de curador (peça 77, p. 2 e 6) ; 
 c) no que se refere à dependência econômica, foram apresentadas cópias de declaração de Imposto de Renda (peça 77, p. 7-10) . 
18. O genitor do beneficiário, Sr. Robledo Silva Junior (CPF XXX.373.751-XX) , é servidor aposentado da Universidade de Brasília e, conforme dados dos sistemas informatizados disponíveis, é também sócio da Balbino e Associados (CNPJ 01.842.036/0001-85) . 
19. Em que pese os problemas de saúde do beneficiário, com base nas informações extraídas dos sistemas informatizados, fica evidenciado que o genitor do interessado possui renda.
20. Como se sabe, é dos pais a responsabilidade pelo sustento dos filhos menores e/ou inválidos. No caso em tela, foi demonstrado que não há incapacidade do genitor em prover o sustento do filho. Conforme entendimento desta Corte, pensão não é herança, não podendo ser considerada dependência a manutenção de padrão de vida dos beneficiários (Decisão 641/1999- TCU-Plenário, de relatoria do Ministro Marcos Vinicios Vilaça) . 
21. Registre-se que o pensionista é sobrinho em segundo grau da instituidora, que pelo menos desde 1985 (quando contava 6 anos de idade) fora incluído como seu dependente para fins de imposto de renda, tendo continuado nessa condição após atingir a maioridade (peça 1, p. 15 e 32- 49) . De acordo com a jurisprudência desta Corte de Contas, a condição de dependente para efeitos fiscais (declaração de ajuste anual de imposto de renda) não é bastante para comprovar a efetiva dependência econômica do beneficiário da pensão em relação ao instituidor, que deve ser corroborada por outros elementos, uma vez que a dependência para fins tributários não se confunde com a dependência econômica para fins previdenciários, pois há distinções de natureza, propósito e abrangência entre elas (Acórdão 6457/2017-TCU-Primeira Câmara, de relatoria do Ministro Benjamin Zymler) . 
22. Conclui-se, portanto, ter sido irregular a habilitação do beneficiário da pensão, uma vez que não se encontravam presentes os requisitos da dependência econômica e da incapacidade econômica dos pais de prover o sustento do beneficiário, enquanto menor e maior de idade. 
23.  Diante do exposto, o ato deve ser apreciado pela ilegalidade, em razão de não ter sido constatada a dependência econômica do beneficiário em relação à instituidora. 
24.  Por fim, cabe determinar à Sefip que altere o CPF do beneficiário Carlos Baptista Branco, pensionista de Maria Luiza Nogueira Branco (peça 29) , para 'XXX.891.131-XX'.
CONCLUSÃO 
25. Constatou-se a concessão de pensão civil a pensionista habilitado como beneficiário instituído. Contudo, não restou comprovada a dependência econômica em relação à instituidora e nem a incapacidade do genitor em lhe prover o sustento. 
26. Registre-se, por fim, que a análise deste processo levou em conta os preceitos da Resolução TCU 315/2020.
PROPOSTA DE ENCAMINHAMENTO 
27. Ante o exposto, propõe-se, nos termos dos arts. 71, inciso III, da Constituição Federal, 1º, inciso V, e 39, inciso II, da Lei 8.443/1992 e 260, § 1º, do Regimento Interno do Tribunal de Contas da União (TCU) : 
 a) considerar ilegal e recusar registro ao ato inicial de concessão de pensão civil instituída por MARIA DE LOURDES TAVARES DA ROCHA LOOCK (CPF XXX.006.981-XX) ; 
 b) dispensar a devolução dos valores indevidamente recebidos até a data do acórdão que vier a ser proferido, com base no Enunciado 106 da Súmula da Jurisprudência do TCU; 
 c) determinar à Secretaria de Gestão de Pessoas deste Tribunal de Contas da União, com base no art. 45 da Lei 8.443/1992 e no inciso I do art. 4º da Resolução TCU 315/2020, que: 
 c.1) faça cessar os pagamentos decorrentes do ato impugnado, comunicando ao TCU, no prazo de quinze dias, as providências adotadas, nos termos dos art. 262, caput, do Regimento Interno do TCU e 8º, caput, da Resolução-TCU 206/2007; 
 c.2) informe ao interessado o teor do acórdão que vier a ser prolatado, encaminhando ao TCU, no prazo de trinta dias, comprovante da data de ciência pelo interessado, alertando-o de que, no caso de não provimento de recurso eventualmente interposto junto ao TCU, deverão ser repostos os valores recebidos após a ciência do acórdão;
 d) determinar à Sefip que altere o CPF do beneficiário Carlos Baptista Branco, pensionista de Maria Luiza Nogueira Branco (CPF XXX.450.981-XX) , para 'XXX.891.131-XX."
É o relatório.

não há.

Procuradora-Geral Cristina Machado da Costa e Silva.

PESSOAL. PENSÃO CIVIL. BENEFICIÁRIO DESIGNADO. NÃO COMPROVAÇÃO DA DEPENDÊNCIA ECONÔMICA. ILEGALIDADE. NEGATIVA DE REGISTRO. DETERMINAÇÕES.

PENSÃO CIVIL (PCIV)

Secretaria de Fiscalização de Integridade de Atos e Pagamentos de Pessoal e de Benefícios Sociais (Sefip).

Inicialmente, registro que atuo nestes autos, em substituição ao então relator, ministro Aroldo Cedraz, por força do disposto no art. 152 do Regimento Interno do TCU.
2.	Examina-se novamente, nesta oportunidade, o ato de concessão de pensão civil de Maria de Lourdes Tavares da Rocha Loock, ex-servidora do Tribunal de Contas da União, a Érico Thadeu Ferreira Silva (na condição de beneficiário designado) .
3.	O ato havia sido julgado ilegal por meio do Acórdão 283/2011-TCU-Segunda Câmara, de relatoria do Ministro Aroldo Cedraz. Não obstante, em sede de pedido de reexame, o Tribunal proferiu o Acórdão 8966/2012-TCU-Segunda Câmara, de minha relatoria, declarando nulo, de ofício, o supracitado Acórdão 283/2011-TCU-Segunda Câmara em relação ao ato sob análise, para que fosse instaurado o contraditório dos interessados.
4.	Promovido o contraditório, foi elaborada nova instrução no âmbito da Secretaria de Fiscalização de Integridade de Atos e Pagamentos de Pessoal e de Benefícios Sociais (Sefip) , pela manutenção da ilegalidade do ato, com base no entendimento acerca da impossibilidade de se conceder pensão civil estatutária destinada aos beneficiários de que tratam as alíneas "a", "b", "c", e "d" do inciso II do art. 217 da Lei 8.112/990 (Acórdão 2515/2011-TCU-Plenário, de relatoria do Ministro Walton Alencar Rodrigues) .
5.	Posteriormente, no entanto, por intermédio do Acórdão 2380/2015-TCU-Plenário, de relatoria do ministro Aroldo Cedraz, este Tribunal, em linha divergente ao do Acórdão 2515/2011-TCU-Plenário, entendeu que o artigo 217 da Lei 8.112/1990, incluídas as alíneas "a", "b", "c" e "d" do seu inciso II, permaneceu vigente até a edição da Medida Provisória 664, de 30/12/2014, inexistindo, até então, derrogação do citado dispositivo legal em decorrência do disposto no art. 5º da Lei 9.717/1998. 
6.	Diante desse entendimento, foi promovida nova oitiva ao interessado, mas antes que o Tribunal se manifestasse sobre os elementos apresentados, o beneficiário Érico Thadeu Ferreira Silva interpôs recurso contra o Acórdão 441/2016-TCU-Plenário (que decidiu sobre embargos opostos ao Acórdão 2380/2015-TCU-Plenário) , o qual foi conhecido como mera petição pelo TCU, por meio do Acórdão 2852/2019-TCU-Plenário, (Relator Ministro Walton Alencar Rodrigues) . Na mesma deliberação, foi determinado que a Sefip avaliasse a efetiva dependência econômica do beneficiário em relação ao instituidor, previamente ao julgamento de legalidade e registro dos atos.
7.	Atendendo ao comando do Tribunal, a unidade técnica concluiu, em sua derradeira instrução, que não está caracterizada, neste processo, a dependência econômica. Nesses termos, foi proposto, com o aval do Ministério Público junto ao TCU (MPTCU) , entre outras providências, o julgamento pela ilegalidade do ato da instituidora Maria de Lourdes Tavares da Rocha Loock, negando-lhe registro.
8.	Expostos resumidamente os fatos, manifesto minha adesão ao encaminhamento uniforme proposto nos autos e adoto os fundamentos utilizados pela unidade técnica como razões de decidir.
9.	De fato, no âmbito do Acórdão 2380/2015-TCU-Plenário, com os ajustes promovidos pelo Acórdão 2852/2019-TCU-Plenário, esta Casa decidiu, com relação à vigência ou derrogação das categorias de pensão civil estatutária destinadas a filho emancipado e não-inválido, a irmão emancipado e não-inválido, a menor sob guarda e a pessoa designada:
9.2. firmar entendimento de que, consoante jurisprudência do Supremo Tribunal Federal e do Superior Tribunal de Justiça, o artigo 217 da Lei 8.112/1990, incluídas as alíneas 'a', 'b', 'c' e 'd' do seu inciso II, permaneceu vigente até a edição da Medida Provisória 664, de 30/12/2014, inexistindo, até então, derrogação do citado dispositivo legal em decorrência do disposto no art. 5º da Lei 9.717/1998;
10.	Não obstante, ao analisar as oitivas do beneficiário do ato de concessão de pensão civil, instituído com fundamento no artigo 217, inciso II, alínea "d", da Lei 8.112/1990, à luz desse novo entendimento, a unidade concluiu, nos termos do trecho reproduzido a seguir, que não restou comprovada a dependência econômica em relação à instituidora e nem a incapacidade do genitor em lhe prover o sustento, razão pela qual o ato de concessão de pensão civil deve, nos termos propostos, ser julgado ilegal:
17. Conforme já exposto na instrução de peça 80, após responder à pertinente oitiva para comprovar a dependência econômica do pensionista em relação à instituidora (Ofício 0658/2019-TCU/Sefip, de 1/3/2019, peça 76) , a genitora do Sr. Érico Thadeu Ferreira Silva, Sra. Suzana Maria Ferreira Marques (CPF 116.960.441-20) , apresentou as seguintes informações, dentre outras: 
 a) o beneficiário Érico Thadeu Ferreira Silva, desde 1996, sofre de perturbação mental (peça 77, p. 2) ; 
 b) em 2/4/2001, a junta médica oficial do TCU realizou perícia médica, na qual confirmou que o interessado é portador de alienação mental, necessitando de curador (peça 77, p. 2 e 6) ; 
 c) no que se refere à dependência econômica, foram apresentadas cópias de declaração de Imposto de Renda (peça 77, p. 7-10) . 
18. O genitor do beneficiário, Sr. Robledo Silva Junior (CPF 114.373.751-20) , é servidor aposentado da Universidade de Brasília e, conforme dados dos sistemas informatizados disponíveis, é também sócio da Balbino e Associados (CNPJ 01.842.036/0001-85) . 
19. Em que pese os problemas de saúde do beneficiário, com base nas informações extraídas dos sistemas informatizados, fica evidenciado que o genitor do interessado possui renda.
20. Como se sabe, é dos pais a responsabilidade pelo sustento dos filhos menores e/ou inválidos. No caso em tela, foi demonstrado que não há incapacidade do genitor em prover o sustento do filho. Conforme entendimento desta Corte, pensão não é herança, não podendo ser considerada dependência a manutenção de padrão de vida dos beneficiários (Decisão 641/1999- TCU-Plenário, de relatoria do Ministro Marcos Vinicios Vilaça) . 
21. Registre-se que o pensionista é sobrinho em segundo grau da instituidora, que pelo menos desde 1985 (quando contava 6 anos de idade) fora incluído como seu dependente para fins de imposto de renda, tendo continuado nessa condição após atingir a maioridade (peça 1, p. 15 e 32- 49) . De acordo com a jurisprudência desta Corte de Contas, a condição de dependente para efeitos fiscais (declaração de ajuste anual de imposto de renda) não é bastante para comprovar a efetiva dependência econômica do beneficiário da pensão em relação ao instituidor, que deve ser corroborada por outros elementos, uma vez que a dependência para fins tributários não se confunde com a dependência econômica para fins previdenciários, pois há distinções de natureza, propósito e abrangência entre elas (Acórdão 6457/2017-TCU-Primeira Câmara, de relatoria do Ministro Benjamin Zymler) .
11.	Por fim, destaque-se que, ante a incorreção detectada na instrução da unidade técnica, deve ser determinado à Sefip, residualmente, que altere para "086.891.131-34" o CPF do beneficiário Carlos Baptista Branco, pensionista de Maria Luiza Nogueira Branco (CPF 000.450.981-15) , cujo ato foi julgado ilegal por meio do Acórdão 283/2011-TCU-Segunda Câmara.
	Ante o exposto, voto pela adoção da minuta de acórdão que trago a este Colegiado.
	
TCU, Sala das Sessões Ministro Luciano Brandão Alves de Souza, em 15 de junho de 2021.
Ministro JOÃO AUGUSTO RIBEIRO NARDES 
Relator